【裁判字號】    99,交聲,871
【裁判日期】    991029
【裁判案由】    聲明異議
【裁判全文】
臺灣臺南地方法院交通事件裁定         99年度交聲字第871號
移送機關    交通部公路總局嘉義區監理所臺南監理站
異議人即
受處分人    俊傑汽車有限公司
法定代理人  甲○○
上列異議人即受處分人因違反道路交通管理處罰條例案件，對於
交通部公路總局嘉義區監理所臺南監理站民國99年6月11日所為
之裁決處分（處分案號：嘉監南字第裁00-000000000號）聲明異
議，本院裁定如下：
    主    文
異議駁回。
    理    由
一、原處分意旨略以：異議人即受處分人俊傑汽車有限公司（下
    稱異議人）所有之車牌號碼773-YT號營業一般小客車（下稱
    系爭車輛），因不依限期於98年9月19日參加定期檢驗，經
    移送機關即交通部公路總局嘉義區監理所臺南監理站（下稱
    原處分機關）製單舉發後，因逾期6個月以上，異議人仍未
    參加檢驗，嗣經原處分機關依道路交通管理處罰條例第17條
    第1項及違反道路交通管理事件統一裁罰基準表之規定，裁
    處罰鍰新臺幣（下同）1,600元，並自99年6月11日（裁決日
    ）註銷汽車牌照等語。
二、本件聲明異議意旨略以：原處分機關至今尚未開具舉發違反
    道路交通管理事件通知單，本件裁決書不合法，又系爭車輛
    為警方扣押至今尚未發還，無法送定檢，為此聲明異議，請
    求撤銷原處分等語。
三、按汽車不依限期參加定期檢驗或臨時檢驗者，處汽車所有人
    900元以上1,800元以下罰鍰；逾期1個月以上者並吊扣其牌
    照，至檢驗合格後發還，逾期6個月以上者，註銷其牌照，
    道路交通管理處罰條例第17條第1項定有明文。又按處理違
    反道路交通管理事件，有關文書送達之程序，依行政程序法
    之規定，違反道路交通管理事件統一裁罰基準及處理細則第
    5條定有明文。再按送達，於應受送達人之住居所、事務所
    或營業所為之。但在行政機關辦公處所或他處會晤應受送達
    人時，得於會晤處所為之；於應送達處所不獲會晤應受送達
    人時，得將文書付與有辨別事理能力之同居人、受僱人或應
    送達處所之接收郵件人員，行政程序法第72條第1項、第73
    條第1項分別定有明文。
四、經查：
  (一)異議人所有之系爭車輛，應於98年9月19日參加定期檢驗，
    然因逾期未參加檢驗，經原處分機關逕行舉發，至原處分機
    關為本件裁決時，已逾期6個月，仍未參加檢驗，經原處分
    機關為前述內容之裁處等情，有原處分機關98年11月23日南
    監車字第742814500號舉發違反道路交通管理事件通知單及
    99年6月11日嘉監南字第裁00-000000000號裁決書各1份附卷
    可稽，是此部分事實應堪認定。
  (二)至異議人辯稱原處分機關至今尚未製開舉發違反道路交通管
    理事件通知單等語；然查，原處分機關已於98年11月23日製
    開舉發違反道路交通管理事件通知單，並已按異議人之營業
    地址「臺南市○○區○○路一段225號」掛號郵寄，該舉發
    單雖未獲會晤應受送達人即異議人，然已於98年11月30日由
    其受雇人林月琪收受無訛，此有異議人之公司資料查詢結果
    及原處分機關送達證書各1紙附卷可稽，依前揭說明，其舉
    發及送達程序自無違誤。因此，異議人前揭辯詞，顯與事實
    不符，不足採信。
  (三)另異議人復辯稱因系爭車輛遭扣押而無法定期檢驗等語；經
    查，系爭車輛經陳正國駕駛於98年7月29日行經高雄市○○
    路與武營路交岔路口時，因陳正國酒後駕車，系爭車輛經高
    雄市政府警察局三多派出所扣留保管，固有高雄市政府警察
    局98年7月29日高市警交字第B00000000號舉發違反道路交通
    管理事件通知單在卷可參，然系爭車輛乃係因交通違規為警
    代保管，並非遭依刑事訴訟法扣押，異議人只要依規定處理
    該筆違規案件即可系爭車輛領回，再送檢驗，是異議人此部
    分之主張，洵無理由，應無可採。
  (四)綜上所述，本件汽車指定檢驗日期為98年9月19日，異議人
    至遲應於汽車指定檢驗日期後之1個月內即98年10月19日前
    進行汽車檢驗，惟迄原處分機關於99年6月11日裁罰為止，
    異議人均未進行汽車檢驗，確有不依限期參加定期檢驗逾期
    6個月以上之違規行為明確。則原處分機關依據道路交通管
    理處罰條例第17條第1項及違反道路交通管理事件統一裁罰
    基準表之規定，裁處異議人罰鍰1,600元，並自99年6月11日
    （裁決日）起註銷汽車牌照之處分，於法核無違誤，本件異
    議為無理由，應予駁回。
五、據上論斷，應依道路交通管理處罰條例第87條第2項、道路
    交通事件處理辦法第18條，裁定如主文。
中    華    民    國    99    年    10    月    29    日
                      交通法庭  法  官  林福來
以上正本證明與原本無異。
如不服本裁定，應於收受送達後5日內向本院提出抗告狀。（應
附繕本）
                                書記官  李淑惠
中    華    民    國    99    年    11    月    1     日

司法院資訊處製作；財團法人民間司法改革基金會備份。
